【裁判字號】    90,交抗,307
【裁判日期】    900830
【裁判案由】    違反道路交通管理處罰條例
【裁判全文】
臺灣高等法院交通事件裁定                        九十年度交抗字第三七號抗
      告  人即受處分人  甲○○.
右抗告人因違反道路交通管理處罰條例案件，不服臺灣板橋地方法院中華民國九十年
七月二十四日裁定（九十年度交聲字第五八九號），提起抗告，本院裁定如左：
    主  文
抗告駁回。
    理  由
一、按汽車駕駛人，行經有燈光號誌管制之交岔路口闖紅燈者，處六百元以上一千二
    百元以下罰鍰；又汽車駕駛人違反上開規定者，並記違規點數三點；修正前道路
    交通管理處罰條例第五十三條、第六十三條第一項第三款分別定有明文。
二、本件受處分人駕駛車號二Ｌ－七三六號小營客車，於九十年二月二十二日凌晨二
    時五十九分，行經臺北縣新店市○○路與寶中路設有燈光號誌管制之路口，闖越
    紅燈之違規事實，有臺北縣警察局北縣警交大字第ＣＧ0000000號舉發違
    反道路交通管理事件通知單乙紙、採證相片二張附卷可稽（見原審卷第五、十頁
    ）；細觀前開照片，更可知受處分人所駕駛之前開車輛行經上開路口時，係於紅
    燈亮起二十七秒時才超越停止線（駛壓感應線圈）被拍攝第一張照片，詎受處分
    人仍未煞停，以車速三十四公里繼續前進，而於紅燈亮後二十七秒八再被儀器拍
    攝第二張照片。足見受處分人闖紅燈之事實明確。況號誌燈之運轉在綠燈變黃燈
    後有三秒再變紅燈之事實，亦有台北縣警察局九十年五月十八日九十北警交字第
    三三五三一號函可按（見原審卷第十二頁），亦即黃燈亮起後，有足夠時間讓駕
    駛人採取煞停措施。受處分人雖辯稱當時天氣惡劣，光線不明，有起霧，能見度
    幾乎是零，標線及路旁警告標誌完全看不到，看到紅燈時其趕快踩煞車，其看不
    到停止線，無足夠時間採取煞停措施云云。然查，受處分人所駕駛之二Ｌ－七三
    六號汽車，依據採證相片，不僅車號清晰可辨，燈號亦極明確，不僅如此，停止
    線、車道線更是歷歷在目，並無受處分人所指天氣惡劣，光線不明，有起霧，能
    見度幾乎是零或標線、標誌完全看不到情形。受處分人另爭執本件地點不在中興
    路與寶中路口，辯稱其尚未到達路口，在到達該路口前約十公尺左右，即先設有
    二道號誌，該處根本無任何岔路或十字路口云云。然觀前開第一張照片，受處分
    人行駛方向之右側顯有道路，照片上之號誌更顯示，受處分人方向紅燈時，准許
    右轉。亦即受處分人所辯無岔路云云，不可採信。縱認該處係中興路與寶橋路之
    交岔路口，再下一個號誌處，始係中興路與寶中路之交岔口（見原審卷第十八頁
    受處分人之申訴狀所載），而可認舉發之地點有未見精確情形，然受處分人闖紅
    燈之事證明確，縱舉發地點稍有誤差，亦不影響於違規之認定。
三、綜上所述，原處分機關據援引修正前道路交通管理處罰條例第五十三條、第六十
    三條第一項第三款等規定，對異議人裁處新臺幣一千八百元罰鍰，並記違規點數
    三點，認事用法俱無違誤，量罰亦甚妥適，原審法院因而維持原處分機關之裁決
    ，認受處分人之異議為無理由，經核並無不合。受處分人執前詞抗告，指摘原裁
    定不當，為無理由，應予駁回。
據上論斷，應依道路交通案件處理辦法第第二十六條，刑事訴訟法第四百十二條，裁
定如主文。
中      華      民      國    九十      年       八     月    三十      日
                              臺灣高等法院刑事第七庭
                                  審判長法  官  吳  啟  民
                                        法  官  蘇  隆  惠
                                        法  官  林  瑞  斌
右正本證明與原本無異。
不得再抗告。
                                        書記官  丁  淑  蘭
中      華      民      國    九十      年       八     月    三十      日


司法院資訊處製作；財團法人民間司法改革基金會備份。
